臺灣新北地方法院民事判決
110年度簡上字第343號
上  訴  人  余英玉  
訴訟代理人  吳湘傑律師
被上訴人    李建興  
上列當事人間請求侵權行為損害賠償事件，上訴人對於中華民國
110年8月20日本院三重簡易庭110年度重簡字第232號第一審判決
提起上訴，經本院於111年2月18日言詞辯論終結，判決如下：
    主  文
原判決關於駁回上訴人後開第二項之訴部分，及該部分假執行之
聲請，並訴訟費用之裁判廢棄。
被上訴人應給付上訴人新臺幣參拾肆萬伍仟陸佰參拾伍元，及自
民國一百零九年十二月十日起，至清償日止，按週年利率百分之
五計算之利息。
其餘上訴駁回。
第一、二審訴訟費用，由被上訴人負擔百分之三十，餘由上訴人
負擔。
    事實及理由
壹、程序事項
一、按訴之變更或追加，非經他造同意，不得為之。但第255 條
    第1 項第2 款至第6 款情形，不在此限；訴狀送達後，原告
    不得將原訴變更或追加他訴。但請求之基礎事實同一者，不
    在此限。民事訴訟法第446 條第1 項、第255 條第1 項第2
    款定有明文。前開規定依同法第436 條之1 第3 項於簡易程
    序之上訴程序準用之。
二、本件上訴人於原審起訴請求：被上訴人應給付上訴人新臺幣
    （下同）2,988,150元，及自起訴狀繕本送達翌日起至清償
    日止，按年息5%計算之法定遲延利息。嗣於提起上訴後，上
    訴聲明：㈠原判決廢棄；㈡被上訴人應給付上訴人1,000,000
    元，及自起訴狀繕本送達翌日起至清償日止，按年息百分之
    5 計算利息（見本院卷第15頁）。復於民國110年10 月15日
    具狀變更聲明為：㈠原判決廢棄；㈡被上訴人應給付上訴人1,
    138,185元，及自起訴狀繕本送達翌日起至清償日止，按年
    息百分之5 計算利息（見本院卷第41頁）。嗣於本院111年2
    月18日言詞辯論時變更聲明為：原判決關於駁回後開第二項
    部分廢棄，上開廢棄部分被上訴人應給付上訴人1,138,185
    元，及自起訴狀繕本送達翌日起至清償日止，按年息百分之
    5 計算利息（見本院卷第113 頁）。核其所為上訴聲明之變
    更均係基於同一基礎事實，依前開規定，應予准許，先予敘
    明。
貳、實體理由
一、上訴人原審起訴主張：被上訴人於108年4月18日12時16分許
    ，騎乘車牌號碼000-000號重型機車，沿新北市新莊區中正
    路514巷往建國一路方向行駛，於行經建國一路與福營路口
    時，因欲右轉進入福營路時，驟然右偏未注意右側車輛動態
    ，適上訴人騎乘車牌號碼000-000號重型機車（下稱系爭機
    車）沿同向車道直行至該處，被上訴人所騎乘之機車因而與
    同向右側上訴人騎乘之系爭機車發生撞擊，造成上訴人人車
    倒地，致受有左近端肱骨骨折、左遠端橈骨骨折等傷害，系
    爭機車也毀損，造成上訴人共受有下列合計2,988,150元之
    損害：①醫藥費用50萬元：上訴人受傷就醫共支出醫藥費用5
    0萬元。②看護費18萬元：受傷後經2次手術，需人看護，一
    天以2,200元計算。③傷口除疤手術費用30萬元。④工作損失6
    48,000元：上訴人原任職婦產科，每日工資1,600元，因受
    傷不能工作，被老闆強制離職，故求償18個月薪資。⑤營養
    補充費25萬元：手術後要吃補品所支出。⑥就診交通費5,000
    元。⑦勞動能力減損50萬元：受傷後因骨折，勞動能力減損
    。⑧慰撫金60萬元。⑨系爭機車修復費用5,150元，此等損害
    應由被上訴人負賠償責任。為此，爰依侵權行為之法律關係
    ，請求被上訴人給付2,988,150元，及自起訴狀繕本送達翌
    日起至清償日止，按年息5%計算之法定遲延利息等事實。
二、被上訴人則以：新北市政府交通事件裁決處函暨新北市政府
    車輛行車事故鑑定會新北車鑑字第0000000號鑑定意見書（
    下稱系爭鑑定意見書）是看圖說故事，且想要扭取事實的感
    覺，想要伊賠償上訴人，伊在警局之陳述是因為不知道真正
    的情況如何，並想說有強制險，可以不用根據對錯就可以賠
    償，以為這樣就可以幫助對方，又系爭鑑定意見書是很嚴重
    的偏袒上訴人，幾乎就是對被上訴人不利，系爭車輛鑑定委
    員就說交給他們處理就好，就請伊可以不用發言，好像要把
    整個責任推到伊這邊。伊認為這是兩起車禍，被合併為一起
    ，伊認為伊有過失是伊腳被那個人擦撞的過失，伊不知道那
    個人是誰，該車有摩擦到伊的腳，伊承認的過失不是撞上訴
    人的過失，因為伊不可能撞到上訴人。因為當時不知道右後
    方是誰，可能有一台車從伊右邊過去，造成伊無法右轉，然
    後伊直行，上訴人就認為伊撞他，因為不確定那個人是誰，
    回頭看後，只有一台車在地上留下來，去做筆錄時，警察表
    示只有你們兩個，你就這樣講就好等語置辯。
三、原審為上訴人敗訴之判決，上訴人就其敗訴部分一部聲明不
    服，提起上訴，並於本院上訴聲明：㈠原判決關於駁回後開
    第二項部分廢棄；㈡上開廢棄部分被上訴人應給付上訴人1,1
    38,185元，及自起訴狀繕本送達翌日起至清償日止，按年息
    百分之5 計算利息；被上訴人則答辯聲明：上訴駁回。
四、得心證之理由：　　　 
    上訴人於第二審主張被上訴人於前開時、地因過失致上訴人
    人車倒地，受有車損人傷，請求給付醫療費137,574元、交
    通費2,800元、看護費231,000元、除疤費用200,800元、預
    估後續醫療費用21,600元，及工作損失127,050元、機車維
    修費5,150元、及精神慰撫金50萬元，合計1,225,974元，扣
    除強制險理賠87,789元後，被上訴人應給付上訴人1,138,18
    5元等語，惟被上訴人否認對上訴人所受傷害及系爭機車所
    受損害應負賠償責任，並以前揭情詞置辯。是本件應審酌者
    厥為：（一）被上訴人就系爭交通事件之發生是否有過失？
    （二）上訴人請求被上訴人給付醫療、交通、看護費、後續
    醫療預估費用、除疤費用及工作損失、機車維修費、及精神
    慰撫金，是否有據？如是，其金額為若干？茲分別論述如下
    ：
五、被上訴人就系爭交通事件之發生有過失：
（一）按刑事訴訟判決所認定之事實，固非當然有拘束民事訴訟
      判決之效力，但民事法院調查刑事訴訟原有之證據，而斟
      酌其結果以判斷事實之真偽，並於判決內記明其得心證之
      理由，即非法所不許（最高法院49年台上字第929 號判例
      可資參照）。查上訴人因本件事故曾向檢察官提出刑事過
      失傷害之告訴，經臺灣新北地方檢察署（下稱新北檢）檢
      察官偵查後，認被上訴人無過失責任而為不起訴處分（10
      8年度偵字第35525號，下稱偵查卷），嗣經上訴人聲請再
      議經臺灣高等檢察署駁回再議確定（109年度上聲議字第4
      213號），本件上訴人雖係於上開偵查不起訴確定後，提
      起本件民事訴訟，然本件既屬獨立之民事訴訟事件，仍應
      適用民事訴訟法規定之程序進行，不當然受刑事偵查所認
      定之事實所拘束，惟本院仍得調查刑事偵查訴訟程序中原
      有之證據，引為本件民事訴訟之判決基礎，而本於卷內事
      證獨立作成判斷，先予指明。
（二）按因故意或過失，不法侵害他人之權利者，負損害賠償責
      任，民法第184條第1項前段定有明文。本件被上訴人既否
      認應就本件交通事故之發生負不法過失之責任，即應由上
      訴人就被上訴人構成侵權行為之有利於己之事實，負舉證
      責任。經查，被上訴人於警詢時稱：「我駕駛普重機M9G-
      562自中正路514巷巷口往建國一路方向直行，欲右轉福營
      路，當時交通流量比較大，對方余英玉（即上訴人，下同
      ）駕駛普重機CUL-717號原本在我右後方，後來余英玉繼
      續往前擋在我右側並擦撞到我右腳，她繼續往前，我也往
      前，雙方都未為倒地，我之後聽到後方有車禍聲響，我就
      靠右停車回頭查看，我問余英玉有無受傷，並幫她叫救護
      車」等語（見偵查卷第7頁反面）。被上訴人於偵查時亦
      陳稱：「當時我是從新莊區的中正路514巷出來，原本是
      要在福營路右轉，但是還沒有右轉的時候我有打右轉方向
      燈並查看後照鏡，對方從後面往前或往左插入到我的右方
      ，我感覺到對方機車有擦撞到我的腳，而我的右腳就有撞
      到機車內側，我跟對方都往前行，而不久之後我就聽到後
      面有另外一起車禍發生的聲音，我就往右停車，並馬上往
      回查看，對方就一直說是我撞到他」、「（問：你認為你
      當時行車要右轉的時候，沒有在機車道右轉而是在靠近兩
      道中間的地方右轉，你有無過失？）我認為我有過失，但
      是不完全都是我的錯，當時我在路口時是綠燈，而對向有
      一台大車左轉在我前方並擋住右側路口，之所以他會擋到
      右側路口是因為他在等待行人通過，此時我就從大車的後
      方要繞過去要右轉，但我繞過去之後大車未直行，此時就
      是有機車從我右方插過來。（問：為何不考慮大車在前時
      ，即將機車往右邊駛入機車道，等待大車通過後再右轉，
      這樣不是比較安全嗎？）是比較安全，但我沒有選擇比較
      安全的方式，可能是我不想等紅燈」等語（見偵查卷第40
      頁正反面），並對照本件之道路交通事故現場圖、道路交
      通事故調查報告表㈠㈡各1份、及現場及車損照片共11張及
      輔大診所及天主教輔仁大學附設醫院（下稱輔大醫院）診
      斷證明書，可徵本件係被上訴人駕駛普通重型機車，沿新
      莊區中正路514巷往建國一路方向行駛，至肇事路口欲右
      轉福營路，本應注意車輛往右偏向行駛時，應注意右側車
      輛動態，而依當時天氣晴、日間自然光線、柏油路面、路
      面乾燥、無缺陷、道路無障礙物、視距良好等狀況，又無
      不能注意之情形，竟疏未注意及此，卻因被上訴人被一台
      大車擋住右側路口，而從大車後方繞過去要右轉時，因驟
      然右偏往福營路時未注意右側車輛動態，與同向右側由上
      訴人所駕駛系爭機車發生撞擊，並因而致上訴人受傷，是
      被上訴人確有疏失甚明。且本件經送新北市政府車輛行車
      事故鑑定會鑑定亦認定被上訴人駕駛普通重型機車，驟然
      右偏往福營路行駛時未注意右側車輛動態，為肇事原因；
      上訴人駕駛普通重型機車，無肇事因素，有系爭鑑定意見
      書附卷可憑（見偵查卷第29頁正反面)，且經送新北市政
      府車輛行車事故鑑定覆議會，亦同此認定，並有新北市政
      府交通局108年9月11日新北交安字第1081473439號函附卷
      可參（見偵查卷第30頁），益證被上訴人確有因驟然右偏
      往福營路時未注意右側車輛動態之疏失，核堪認定。雖被
      上訴人辯稱：本件應有兩起車禍，擦撞伊車子有另一台機
      車，不是上訴人，上訴人受傷倒地不是伊造成云云。然查
      ，本件事故現場只有被上訴人稱其右腳遭撞，受有右腳挫
      傷，且現場亦只有上訴人因撞擊而人車倒地，前揭時地受
      傷之人也只有上訴人及被上訴人，被上訴人辯稱係別台機
      車撞其右腳云云，依現有事證，實無法證明以實其說，是
      其所辯尚不足採信。
（三）雖上訴人於警詢時稱：「我當時駕駛普重機CUL-717行駛
      於中正路514巷往建國一路方向直行，號誌為綠燈，不知
      為何對方從我後方追撞，我就偏左側倒地」等語（見偵查
      卷第11頁反面），雖係稱被上訴人係從後方追撞上訴人，
      然因當時警方所繪製之道路交通事故現場草圖時，將本為
      上訴人之B車書寫相反為A車並請上訴人簽名其上，則上訴
      人恐有被誤導之虞，況上訴人嗣於偵查時復稱：當天伊就
      是直行前往後港一路的方向，後來就在福營路口被撞，被
      撞的時候伊也不知道狀況，伊感覺是後面被撞到，但因為
      伊已經在後方所以無法確認，只是憑感覺，後來有一台車
      搖搖晃晃出現在伊前面，但伊不知道這台車係原本就在伊
      前面還是撞到伊之後再騎到前面等語（見偵查卷第39頁）
      。足見上訴人因撞擊後，當時只是憑感覺說明，而實際上
      係無法確認當時確切之撞擊情形，是自不得僅以上訴人前
      開警詢時陳述之撞擊位置與鑑定報告意見不符，逕認被上
      訴人並無疏失。另本件事故發生後，雖新北檢檢察官偵查
      中經檢察事務官勘驗事發現場之監視器錄影光碟，結果認
      ：「因影片模糊，僅可確認余英玉騎乘之機車因傾斜而人
      車倒地，及被告李建興於余英玉倒地後下車查看之情形，
      尚難認定余英玉係因何原因致機車傾斜、倒地」等情，此
      固有該現場監視器錄影光碟暨新北檢檢察事務官該日勘驗
      筆錄1份可參（見偵查卷第43頁至第46頁），雖肇事現場
      之監視器畫面難以辨識兩造所騎乘之機車碰撞之過程，然
      因本院依上開警察所製作之書面稽證及車損照片，對照被
      上訴人於警詢及偵查中之陳述，已足認定被上訴人有上述
      驟然右偏往福營路行駛時未注意右側車輛動態之疏失，則
      上開勘驗內容實亦不足為有利被上訴人之認定，附此敘明
      。
六、按因故意或過失，不法侵害他人之權利者，負損害賠償責任
    ；又不法侵害他人之身體或健康者，對於被害人因此喪失或
    減少勞動能力或增加生活上之需要時，應負損害賠償責任；
    不法侵害他人之身體、健康、名譽、自由、信用、隱私、貞
    操，或不法侵害其他人格法益而情節重大者，被害人雖非財
    產上之損害，亦得請求賠償相當之金額，民法第184 條第1
    項前段、第193 條第1 項、第195 條第1 項前段分別定有明
    文。被上訴人因本件駕車不慎之行為，而不法侵害及上訴人
    之身體、健康及車損，被上訴人應負過失責任之事實，既經
    認定屬實如前，揆諸上開規定，上訴人訴請被上訴人應負損
    害賠償責任，即屬於法有據。是以本件應審酌者，即為上訴
    人請求之各項損害賠償金額，是否合理？茲判斷如下：
（一）醫療費137,574元
　　　上訴人主張因本件車禍受有前揭傷害，共支出醫療費用13
      7,574元等情，業據其提出輔大醫院醫療費用收據在卷可
      考（見原審卷，第16頁至83頁），堪認上訴人確實於事故
      發生後至上開醫療院所就診，而支出如上金額之醫療費用
      。從而，上訴人請求被上訴人賠償醫療費用137,574元，
      自屬有據，應予准許。
（二）後續醫療預估費用21,600元及除疤費用200,800元
　　　上訴人主張因本次事故一星期復健3次，每次費用至少150
      元，一個月需花費至少1,800元，後續醫療預估費用為21,
      600元（計算式：1,800×12＝21,600元），惟查上訴人108
      年4月8日事故發生至110年4月5日最後一次復健就診，已
      長達2年之治療，雖新康骨科診所於110年4月5日開立診斷
      證明書稱：「病患於本診所接受復健治療，需後續治療」
      等語（見原審卷第193頁），然依上訴人所提其於110年1
      月5日至110年4月5日持續至新康骨科診所診療17次之復健
      紀錄，三個月之費用為1,550元，有新康骨科診所醫療費
      用收據乙紙可參（見原審卷第191頁），非如上訴人所述
      一個月費用至少1,800元，上訴人以每月1,800元請求後續
      醫療費用已有疑義，況上訴人最後一次至診所復健之日期
      為110年4月5日，然迄至本院111年2月18日言詞辯論終結
      止，上訴人均未再提出有後續之相關復健紀錄或相應之醫
      療收據，是上訴人以每月1,800元，預估需復健12個月，
      此部分請求後續醫療費用21,600元，尚屬無據，不足憑採
      。至上訴人所稱因本次事故骨折手術留下極大傷疤，醫美
      中心表示至少一年療程需200,800元等語，雖據提出輔仁
      大學醫院整形外科收據及淨妍醫美中心客戶關心紀錄表及
      銷售人員名片各乙份為證（見原審卷第179頁、第181頁）
      。惟查上開輔仁大學醫院整形外科收據充其量只能證明上
      訴人有至整形外科部就診，尚不足證明醫囑有認定需有相
      關外科整形之必要，而上述醫美中心所開立紀錄表就相關
      療程及次數等雖預估可能之費用為208,000元，然因此部
      分僅為醫美中心銷售人員之粗估費用及建議之相關美容療
      程，並非外科醫師之診斷建議，且上訴人復未提出任何醫
      囑證明有上述美容之必要，自難僅憑上述醫美中心銷售人
      員之建議，逕認此部分屬必要之醫療費用，是以上訴人就
      此部分除疤費用之請求，尚難准許。
（三）交通費2,800元
　　　上訴人因系爭事故受有上述傷害，多次自住家往返輔大醫
      院就醫治療等情，有門診醫療費用收據可參，則上訴人主
      張其額外支出往返於住家至輔大醫院之交通費用，自屬可
      採。而上訴人之住家與輔大醫院間之距離，依Google地圖
      設定上訴人之住家與輔大醫院之計程車路線，距離為2.9
      公里，估算單趟車資費用為120元，來回車資為240元，應
      屬合理且適當之交通必要費用。再依上訴人所提之門診醫
      療費用收據，共就診19次，其中僅乘坐單趟之次數為3次
      ，搭乘來回之次數為16次，則上訴人得請求之交通費合計
      為4,200元（計算式：120×3＋240×16＝4,200），此部分上
      訴人僅請求2,800元，未逾上開金額，依處分權主義，自
      屬有理，應予准許。
（四）看護費231,000元
　　　按被害人因傷而臥床或行動不便，需人照護者，縱或係由
      親屬看護而未另聘請看護工，惟親屬基於親情代為照顧起
      居，不能加惠於加害人，應將親屬看護所付出之勞力評價
      為金錢，認定被害人受有相當於看護費之損害，准其向加
      害人請求賠償，始符公平原則(最高法院89年度台上字第1
      749號、94年度台上字第1543號民事判決意旨參照）。上
      訴人主張依輔大醫院出具之診斷證明書記載「需休養三個
      月」、「需家人協助術後照顧，建議休養兩周」，故請求
      被上訴人支付3.5個月之看護費，合計231,000元一節，惟
      查，上訴人所提輔大醫院108年5月7日、109年5月13日診
      斷證明書，其上係分別記載「需休養三個月，需專人照護
      一個月」、「需家人協助術後照顧，建議休養兩周」等語
      （見原審卷第11、13頁），故上訴人得請求之全日看護期
      間，應以1個月為適當，又上訴人請求看護費用以一日2,2
      00元計算，本院參酌一般市場看護行情及國民生活經濟發
      展情形，認上訴人主張每日看護費用以2,200 元計算，尚
      符一般行情。則依此計算，上訴人此部分可請求之看護費
      用合計為66,000元【計算式：2,200×30＝66,000】，逾此
      部分之請求，則屬無據，應予駁回。
（五）工作損失127,050元
　　　上訴人主張其因系爭事故受傷，致3.5個月不能工作等語
      ，並提出輔大醫院108年5月7日、109年5月13日診斷證明
      書為證，而依診斷證明書上分別記載「需休養三個月，需
      專人照護一個月」、「需家人協助術後照顧，建議休養兩
      周」等語（見原審卷第11、13頁），則上訴人主張其自系
      爭事故發生後有3.5個月不能工作，自屬有據。又上訴人
      主張於系爭事故發生前，每月薪資為36,300元，業據其提
      出投保紀錄（見原審卷第85頁），則上訴人請求賠償每月
      薪資36,300元，期間3.5個月之不能工作損失，合計127,0
      50元【計算式：36,300×3.5＝127,050】，為有理由，應予
      准許。
（六）機車維修費5,150元
　　　上訴人主張其所騎乘之系爭機車因本件車禍受損，支出修
      繕費用5,150元，並提出估價單為佐(見本院卷第95頁)，
      經核該修復項目與系爭機車與被上訴人之機車碰撞後等情
      大致相符，應為可採。而系爭機車係於93年9月出廠，此
      有上訴人提出之機車行照可參(見本院卷第93頁)，可見系
      爭機車之零件已有折舊，如將零件材料以新品換舊品修復
      ，將使系爭機車於修繕後使用效能提昇或交換價值增加，
      倘逕以新品價額計算損害，與舊品相較勢將造成額外利益
      ，與損害賠償僅在填補損害之原則有違，是就零件費用部
      分自應予以適當折舊至本件車禍發生前零件材料之原價額
      為適當(最高法院77年度第9次民事庭會議決議㈠參照)。是
      依行政院所頒「固定資產耐用年數表」及「固定資產折舊
      率表」之規定，機車之耐用年數為3年，且其最後1年之折
      舊額，加歷年折舊累計額，其總和不得超過該資產成本原
      額之十分之九。而上訴人之系爭機車係93年9月出廠，至
      本件車禍發生之108年4月18日，實際使用年數已逾3年，
      依上所述，其中零件折舊後之費用為315元【計算式：（1
      ,000＋800＋1,000＋100＋250）×1/10＝315】，再加計不折舊
      之工資2,000元後，故上訴人請求被上訴人賠償2,315元（
      計算式：315＋2,000＝2,315），洵屬有據，應予准許，逾
      此部分請求，不應准許。
（七）精神慰撫金50萬元
　　　上訴人因本次事故致受有左近端肱骨骨折、左遠端橈骨骨
      折等傷害，堪認其精神上確受有相當之痛苦，是上訴人請
      求被上訴人應賠償精神慰撫金等語，即屬有據，應予准許
      。茲本院斟酌兩造之身分、地位、經濟能力，即上訴人高
      職畢業，事故前在婦產科擔任助理，年薪約21萬元，名下
      有多筆房地；被上訴人大學畢業，為服務業，月收入約3
      、4萬元，名下無不動產等情，有兩造提出書狀陳述在案
      ，並經本院依職權調取兩造稅務電子閘門財產所得明細表
      可參，以及審酌被上訴人侵害之程度、事發之經過與緣由
      ，認上訴人得請求之慰撫金以100,000 元為適當，逾此部
      分之請求，尚乏所據，不應准許。
（八）綜上所述，上訴人因被上訴人本件侵權行為所受之損害，
      合計為433,424元（計算式：醫療費137,574元＋交通費2,8
      00元＋看護費66,000元＋工作損失127,050元＋精神慰撫金10
      0,000元=433,424元）。
（九）第按保險人依本法規定所為之保險給付，視為被保險人損
      害賠償金額之一部分；被保險人受賠償請求時，得扣除之
      ，強制汽車責任保險法第32條定有明文。經查，上訴人已
      領取強制責任險87,789元，此經上訴人自承在卷（見本院
      卷第82頁），是以被上訴人得請求自賠償之金額中扣除。
      是以，上訴人所請求之金額，經扣除上開保險給付後為34
      5,635元（計算式：433,424元－87,789元＝345,635元）。
（十）末按「給付無確定期限者，債務人於債權人得請求給付時
      ，經其催告而未為給付，自受催告時起，負遲延責任。其
      經債權人起訴而送達訴狀，或依督促程序送達支付命令，
      或為其他相類之行為者，與催告有同一之效力。」、「遲
      延之債務，以支付金錢為標的者，債權人得請求依法定利
      率計算之遲延利息。但約定利率較高者，仍從其約定利率
      。」、「應付利息之債務，其利率未經約定，亦無法律可
      據者，週年利率為百分之5。」，民法第229條第2項、第2
      33條第1項、第203條分別定有明文。本件給付屬侵權行為
      之債，並無確定期限，亦無約定遲延利息之利率，揆諸前
      揭法條規定，上訴人主張以起訴狀繕本送達翌日，即自10
      9年12月10日（見原審卷第135頁）起算法定遲延利息，即
      屬有據。
七、綜上所述，上訴人本於侵權行為之法律關係，請求被上訴人
    給付345,635元，及自109年12月10日起，至清償日止，按週
    年利率百分之五計算之利息，為有理由，應予准許。逾此所
    為請求，為無理由，應予駁回。原審就上開應准許部分，為
    上訴敗訴之判決，並駁回其假執行之聲請，尚有未洽，上訴
    意旨求予廢棄改判，為有理由，爰由本院予以廢棄改判如主
    文第2項所示。至於上訴人之請求不應准許部分，原判決為
    上訴人敗訴之判決，並駁回其假執行之聲請，理由雖有不同
    但結論並無二致，上訴意旨求予廢棄改判，為無理由，應駁
    回其上訴。
八、本件事證已臻明確，兩造其餘之攻擊或防禦方法及所用之證
    據，經本院斟酌後，認為均不足以影響本判決之結果，爰不
    逐一論列，併此敘明。
九、據上論結，本件上訴人之上訴一部有理由，一部無理由，依
    民事訴訟法第436 條之1 第3 項、第450 條、第449 條第1
    項、第79條，判決如主文。
中　　華　　民　　國　　111 　年　　3 　　月　　18　　日
                民事第三庭  審判長法　官　張誌洋
                                  法　官　徐玉玲
                                  法　官　吳幸娥
以上正本證明與原本無異。
本判決不得上訴。
中　　華　　民　　國　　111 　年　　3 　　月　　18　　日
                                  書記官　周子鈺